ja: フロア構成: 床付き; 床なし; 取り外し可能フロアマット; その他
th: การกำหนดค่าพื้น: พื้นติดตั้ง; ไม่มีพื้น; แผ่นรองพื้นถอดได้; อื่นๆ
de: Bodenkonfiguration: Befestigter Boden; Kein Boden; Abnehmbare Bodenmatte; Sonstiges
bg-BG: Конфигурация на пода: Прикрепен под; Без под; Сваляща се подова постелка; Други
fr: Configuration du sol: Sol attaché; Sans sol; Tapis de sol amovible; Autre
en: Floor configuration: Attached floor; No floor; Removable floor mat; Other
ko: 바닥 구성: 부착형 바닥; 바닥 없음; 분리형 바닥 매트; 기타
nb: Gulvkonfigurasjon: Festet gulv; Ingen gulv; Avtakbar gulvmatte; Annet
da: Gulvkonfiguration: Fastgjort gulv; Intet gulv; Aftagelig gulvmåtte; Andet
vi: Cấu hình sàn: Sàn gắn liền; Không có sàn; Thảm sàn tháo rời; Khác
pt-BR: Configuração do piso: Piso anexado; Sem piso; Tapete de piso removível; Outro
sv: Golvkonfiguration: Fast golv; Inget golv; Avtagbar golvmatta; Övrigt
ro-RO: Configurație podea: Podea atașată; Fără podea; Covor de podea detașabil; Altele
fi: Lattiarakenne: Kiinnitetty lattia; Ei lattiaa; Irrotettava lattiamatto; Muu
lt-LT: Grindų konfigūracija: Pritvirtinta grindys; Be grindų; Nuimamas grindų kilimėlis; Kita
zh-CN: 地板配置: 附带地面; 无地面; 可拆卸地垫; 其他
it: Configurazione del pavimento: Pavimento attaccato; Senza pavimento; Tappetino rimovibile; Altro
es: Configuración del piso: Piso adjunto; Sin piso; Alfombrilla de piso extraíble; Otros
cs: Konfigurace podlahy: Připojená podlaha; Bez podlahy; Odnímatelná podložka; Jiné
pt-PT: Configuração da base: Chão integrado; Sem chão; Tapete de chão removível; Outro
el: Διαμόρφωση δαπέδου: Προσαρτημένο δάπεδο; Χωρίς δάπεδο; Αφαιρούμενο χαλάκι δαπέδου; Άλλο
hu: Padlókonfiguráció: Rögzített padló; Padló nélkül; Levehető padlószőnyeg; Egyéb
nl: Vloerconfiguratie: Bevestigde vloer; Geen vloer; Verwijderbare vloermat; Andere
pl: Konfiguracja podłogi: Przymocowana podłoga; Bez podłogi; Zdejmowana mata podłogowa; Inne
ru: Конфигурация пола: Прикрепленный пол; Без пола; Съемный напольный коврик; Другой
zh-TW: 地板配置: 附底板; 無底板; 可拆式地墊; 其他
hr-HR: Konfiguracija poda: Priloženi pod; Bez poda; Skidiva podna prostirka; Ostalo
tr: Zemin yapılandırması: Sabit zemin; Zeminsiz; Çıkarılabilir yer matı; Diğer
sl-SI: Konfiguracija tal: Pritrjeno dno; Brez dna; Snemljiva talna podloga; Drugo
sk-SK: Konfigurácia podlahy: Pripevnená podlaha; Bez podlahy; Odnímateľná podložka; Iné